臺灣桃園地方法院小額民事判決
111年度壢小字第1620號
原      告  吳昱萱  
被      告  李俊岳  
上列當事人間請求損害賠償事件，原告提起刑事附帶民事訴訟，
經本院刑事庭於民國111年5月26日以111年度簡附民字第9號裁定
移送前來，本院於民國111年11月1日言詞辯論終結，判決如下：
    主    文
一、被告應給付原告新臺幣伍仟玖佰肆拾伍元，及自民國一百一
    十一年八月五日起至清償日止，按年利率百分之五計算之利
    息。
二、本判決得假執行。　　
    理 由 要 領
一、本件依民事訴訟法第436條之18第1項規定，除下列理由要領
    外，僅記載主文，其餘省略。
二、原告主張：被告明知詐欺集團或不法份子為掩飾不法行徑，避
    免執法人員追緝，經常利用他人之金融機構帳戶隱匿犯罪所得
    ，依一般社會生活之通常經驗，可預見將銀行帳戶存摺、金融
    卡及密碼提供他人使用，將幫助他人實施財產犯罪，竟基於
    掩飾特定犯罪所得之去向及縱他人以其金融帳戶實施詐欺取
    財，亦不違其本意之幫助詐欺取財及幫助洗錢犯意，於民國1
    10年6月8日某時許，在桃園市平鎮區統一超商鎮光門市，以
    交貨便寄送之方式，將其所有之中國信託000-000000000000
    號帳戶(下稱中信帳戶)之金融卡提供與訴外人即真實姓名年
    籍不詳、LINE通訊軟體自稱張曉輝之詐欺集團成員，並將提
    款卡密碼以LINE傳送與張曉輝。嗣該詐欺集團成員取得上開
    帳戶之存摺、金融卡、密碼後，即意圖為自己不法之所有，
    基於詐欺取財之犯意，於110年6月11日致電原告，佯以網路
    購物設定錯誤，須依指示操作解除，致原告誤信依指示於同
    日19時39分許匯款新臺幣(下同)5,945元至上開中信帳戶，
    旋遭提領一空。原告因而受有5,945元之損害。為此，爰依侵
    權行為之法律關係，提起本件訴訟，請求被告負損害賠償之
    責等語，並聲明：如主文第1項所示。
三、被告未於言詞辯論期日到場，亦未提出書狀作何聲明或陳述
    。　
四、得心證之理由：
(一)按因故意或過失，不法侵害他人之權利者，負損害賠償責任
    。故意以背於善良風俗之方法，加損害於他人者亦同。數人
    共同不法侵害他人之權利者，連帶負損害賠償責任。不能知
    其中孰為加害人者，亦同。造意人及幫助人，視為共同行為
    人。民法第184條第1項、第185條第1項、第2項定有明文。
    又民事上之共同侵權行為（狹義的共同侵權行為，即加害行
    為）與刑事上之共同正犯，其構成要件並不完全相同，共同
    侵權行為人間不以有意思聯絡為必要，數人因過失不法侵害
    他人之權利，苟各行為人之過失行為，均為其所生損害共同
    原因，即所謂行為關連共同，亦足成立共同侵權行為，依民
    法第185條第1項前段之規定，各過失行為人對於被害人應負
    全部損害之連帶賠償責任（最高法院67年台上字第1737號判
    例意旨可供參照）。　
(二)經查，原告主張被告幫助詐欺取財及幫助洗錢之事實，業經
    本院以111年度金簡字第25號刑事判決判處被告罪刑在案，
    有本院111年度金簡字第25號刑事判決影本為證（見本院卷
    第4頁至第8頁），而細繹上開刑事判決之理由，係以被告於
    偵查中及本院訊問時之自白、原告於警詢中之指述、匯款紀
    錄、內政部警政署反詐騙案件紀錄表、受理詐騙帳戶通報警
    示簡便格式表、受理刑事案件報案三聯單、受理各類案件紀
    錄表、中信銀行帳戶交易明細等為據，並詳述何以其陳述情
    節及相關證據可採，顯見該刑事判決所為之判斷，已經實質
    調查證據，亦符合經驗法則，難認有何瑕疵，自足作為本件
    判斷之依據。而被告經合法通知，未於言詞辯論期日到場陳
    述意見或提出書狀爭執，依民事訴訟法第280條第3項準用同
    條第1項前段規定，應視同自認，原告前開主張，堪信為真
    實。而被告雖未直接對原告施用詐術，然其協力提供中信銀
    行帳戶之行為自與原告所受損害間具備相當因果關係，揆諸
    上開說明，自應視為侵害原告財產法益之共同行為人。基此
    ，原告依侵權行為之法律關係，請求被告賠償其5,945元之
    損害，於法均有據，應予准許。　　　　　　
中　　華　　民　　國　　111 　年　　11　　月　　16　　日
                  中壢簡易庭      法  官  張博鈞
以上為正本係照原本作成。
如不服本判決，應於送達後20日內，向本院提出上訴狀並表明上
訴理由，如於本判決宣示後送達前提起上訴者，應於判決送達後
20日內補提上訴理由書（須附繕本）。
如委任律師提起上訴者，應一併繳納上訴審裁判費。
中　　華　　民　　國　　111 　年　　11　　月　　16　　日
                                  書記官  張季容
附錄：
一、民事訴訟法第436條之24第2項：
    對於小額程序之第一審裁判上訴或抗告，非以其違背法令為
    理由，不得為之。
二、民事訴訟法第436條之25：
    上訴狀內應記載上訴理由，表明下列各款事項：
    （一）原判決所違背之法令及其具體內容。
    （二）依訴訟資料可認為原判決有違背法令之具體事實。
三、民事訴訟法第471 條第1 項：（依同法第436 條之32第2 項
    規定於小額事件之上訴程式準用之）上訴狀內未表明上訴理
    由者，上訴人應於提起上訴後20日內，提出理由書於原第二
    審法院；未提出者，毌庸命其補正，由原第二審法院以裁定
    駁回之。